臺灣新北地方法院刑事判決　　　　　110年度審交易字第884號
公　訴　人　臺灣新北地方檢察署檢察官
被　　　告　羅傳傑



上列被告因過失傷害案件，經檢察官提起公訴（110 年度偵字第
00000 號），本院判決如下：
    主  文
羅傳傑犯過失傷害罪，處拘役叁拾日，如易科罰金，以新臺幣壹
仟元折算壹日。
    事實及理由
壹、查被告羅傳傑所犯係死刑、無期徒刑、最輕本刑為3 年以上
    有期徒刑以外之罪，其於準備程序就被訴事實為有罪之陳述
    ，經告知簡式審判程序之旨，並聽取其與檢察官之意見後，
    本院認無不得或不宜改依簡式審判程序進行之處，爰依刑事
    訴訟法第273 條之1 第1 項、第284 條之1 之規定，裁定進
    行簡式審判程序。
貳、本案犯罪事實及證據，除下列事項應予補充外，餘均引用附
    件即檢察官起訴書之記載：
一、犯罪事實欄一之末，應補充「嗣經警據報前往現場處理時，
    羅傳傑留待現場，向到場處理的警員坦承為肇事者，並接受
    其後裁判」。
二、補充「道路交通事故肇事人自首情形記錄表（參110 年度偵
    字第15329 號卷第15頁）」、「被告羅傳傑於110 年10月14
    日本院準備程序及審理時之自白（參本院卷附當日各該筆錄
    ）」為證據。
叁、論罪科刑：
一、核被告所為，係犯刑法第284 條前段之過失傷害罪。又被告
    於肇事後，在犯罪未被有偵查權限之機關或公務員發覺前，
    主動向據報前往現場處理之警員表明係肇事者，而願接受裁
    判等情，此觀卷附道路交通事故肇事人自首情形記錄表1 份
    可明，其合於自首要件，得依刑法第62條前段規定減輕其刑
    。
二、審酌被告為領有合格駕駛執照之人，在公用道路上駕駛車輛
    之期間，本應時時注意並遵守道路交通安全規則，以維護自
    身及其他用路人之生命、身體或財產之安全，卻於案發時地
    未依規定起駛及左轉彎，因而造成本件交通事故，並致告訴
    人林忠傑受有附件犯罪事實欄一所示之傷害，實有不該，兼
    衡被告之素行、教育程度、職業、家庭經濟與生活狀況，以
    及犯後始終坦承犯行，態度勉可，然迄今未能與告訴人達成
    和解或成立調解，亦未取得告訴人之諒解等一切情狀，量處
    如主文所示之刑，並諭知易科罰金之折算標準，以資處罰。
肆、本判決係依刑事訴訟法第310 條之2 及第454 條所製作之簡
    化判決，依法僅需記載犯罪事實、證據名稱及應適用之法條
    ，並得以簡略方式為之，如認定之犯罪事實、證據及應適用
    之法條，與檢察官起訴書之記載相同者，得引用之，附此敘
    明。
據上論斷，應依刑事訴訟法第273 條之1 第1 項、第299 條第1
項前段、第310 條之2 、第454 條（本件依刑事判決精簡原則，
僅記載程序法條文），判決如主文。
本案經檢察官廖先志偵查起訴，由檢察官陳炎辰到庭執行公訴。
中    華    民    國    110   年    10    月    26    日
                刑事第二十四庭  法  官  李俊彥
以上正本證明與原本無異。
如不服本判決，應於判決送達後20日內敘明上訴理由，向本院提
出上訴狀（應附繕本），上訴於臺灣高等法院。其未敘述上訴理
由者，應於上訴期間屆滿後20日內向本院補提理由書「切勿逕送
上級法院」。
                                書記官  林慈恩
中    華    民    國    110   年    10    月    26    日
附錄本判決論罪之法律條文：
中華民國刑法第284 條
因過失傷害人者，處1 年以下有期徒刑、拘役或10萬元以下罰金
；致重傷者，處3 年以下有期徒刑、拘役或30萬元以下罰金。
--------------------------------------------------------
附件：
臺灣新北地方檢察署檢察官起訴書
                                    110年度偵字第15329號
    被      告  羅傳傑  男  41歲（民國00年00月00日生）
                        住新北市○○區○○路0段000號
                        居新北市○○區○○路00號
                        國民身分證統一編號：Z000000000號
上列被告因過失傷害案件，已經偵查終結，認應該提起公訴，茲
將犯罪事實及證據並所犯法條分敘如下：
        犯罪事實
一、羅傳傑於民國109 年9 月29日7 時26分許，駕駛車牌號碼00
    0-0000號自小客車在新北市○○區○○○路0 段00號前，起
    步行駛欲左轉往新北市土城區方向行駛時，本應注意轉彎車
    應禮讓直行車先行，而依當時天候雨、日間自然光線、柏油
    路面濕潤，無缺陷、無障礙物、視距良好等情形，並無不能
    注意之情事，竟疏未注意及此，起步行駛貿然左轉，適有林
    忠傑騎乘車牌號碼000-0000號普通重型機車，自其左後方行
    駛至該處，因閃避不及，2 車因而發生碰撞，致林忠傑人車
    倒地，因而受有左肘、左膝擦挫傷、左胸腹交界處鈍挫傷等
    傷害。
二、案經林忠傑訴請新北市政府警察局板橋分局報告偵辦。
        證據並所犯法條
一、證據清單及待證事實：
┌──┬───────────┬────────────┐
│編號│       證據名稱       │        待證事實        │
├──┼───────────┼────────────┤
│ 1  │被告羅傳傑於警詢及偵查│被告於上揭時、地，駕車起│
│    │中之自白              │步左轉彎時，與告訴人林忠│
│    │                      │傑所騎乘之上開機車發生碰│
│    │                      │撞，被告坦承有過失之事實│
│    │                      │。                      │
├──┼───────────┼────────────┤
│ 2  │告訴人林忠傑之指訴    │全部犯罪事實。          │
├──┼───────────┼────────────┤
│ 3  │亞東紀念醫院診斷證明書│告訴人因車禍受有犯罪事實│
│    │1 份                  │欄所示傷害之事實。      │
├──┼───────────┼────────────┤
│ 4  │道路交通事故現場圖、道│本件現場情形及車禍發生經│
│    │路交通事故調查報告表( │過。                    │
│    │一)(二) 各1 份、監視器│                        │
│    │錄影光碟1 片、現場及車│                        │
│    │損照片12張            │                        │
└──┴───────────┴────────────┘
二、核被告所為，係犯刑法第284 條前段之過失傷害罪嫌。
三、依刑事訴訟法第251 條第1 項提起公訴。
    此  致
臺灣新北地方法院
中    華    民    國   110    年    8     月    13    日
                              檢  察  官  廖先志